【裁判字號】    92,易,135
【裁判日期】    920401
【裁判案由】    妨害兵役
【裁判全文】
臺灣桃園地方法院刑事判決                          九十二年度易字第一三五號
    公  訴  人  臺灣桃園地方法院檢察署檢察官
    被      告  乙○○
右列被告因妨害兵役案件，經檢察官提起公訴（九十一年度偵字第一四二九七號），
本院判決如左：
    主  文
乙○○意圖避免臨時召集，應受召集，無故逾入營期限二日，處有期徒刑參月，如易
科罰金，以參佰元折算壹日。
    事  實
一、乙○○因停回役係陸軍第六軍團補充兵臨時召集應召員，其母親甲○○於民國九
    十一年六月八日十二時代收前開因停回役臨時召集令後，已經轉交予乙○○，其
    原應於同年六月十七日前往位於桃園縣中壢市○○路○段游泳路底之陸軍第六軍
    團補充兵營報到，竟意圖避免臨時召集，無故逾入營期限二日。
二、案經桃園縣後備司令部函送臺灣桃園地方法院檢察署檢察官偵查起訴。
    理  由
一、訊之被告乙○○固坦承已經收受臨時召集令，且逾入營期限二日均未報到之事實
    ，惟辯稱：六月十七日當日到高雄送貨來不及報到，曾打電話到六軍團請假云云
    。惟查：被告應受臨時召集，於二日未入營報到之事實，有被告之母親甲○○簽
    收之臨時召集令受領回執一紙在卷可稽，並經證人甲○○於警訊及本院審理中證
    稱確實將臨時召集令轉達給被告乙○○等情屬實。至於被告辯稱曾經去電請假一
    節，經檢察官依被告所稱之去電號碼調閱通聯紀錄，該時段並未有任何電話撥入
    ，此有通聯紀錄查詢單在卷可稽，而經檢察官向陸軍第六軍團補充兵營查詢被告
    是否曾校該單位請假或延後報到等情，該軍團函覆稱：乙○○係本部九十一年六
    月十七日應報到臨召回役人員，依作業規定陳員應於當日二四○○前完成報到，
    然其並未到部，亦未與本部聯繫，該月份臨召回役報到成果已於六月二十日函覆
    陳員所屬桃園縣後備司令部等語，此有該軍團九一年十二月三日（九一）莒乾字
    第六九一號函在卷可稽，故被告辯稱曾經與該單位聯絡請假云云，顯非可採。而
    被告已經事前知悉應受召集之日期，竟然南下送貨，此等情狀顯非有正當理由，
    且其未在當日立即報到延宕時日，可見其有避免召集之意圖，從而本件事證明確
    ，被告犯行堪已認定。
二、按行為後法律有變更者，適用裁判時之法律，刑法第二條第一項前段定有明文，
    被告犯罪後，妨害兵役治罪條例第六條第五款業已修正為第五條第五款，於九十
    一年六月二十六日公布，同年月二十八日施行，是被告犯罪後法律已有變更，茲
    比較新舊法之結果，舊法係處六月以上五年以下之有期徒刑；新法則改為處五年
    以下有期徒刑，修正後之規定，對於被告較為有利，是依刑法第二條第一項前段
    之規定，自應適用裁判時之法律即修正後之妨害兵役治罪條例第五條第五款之規
    定處罰。核被告乙○○所為係犯修正後妨害兵役治罪條例第五條第五款之避免臨
    時召集罪。爰審酌被告之前科、素行、犯罪之方法、所生危害及犯後態度等一切
    情狀，量處如主文所示之刑，併諭知易科罰金之折算標準。
據上論斷，應依刑事訴訟法二百九十九條第一項前段，修正後妨害兵役治罪條例第五
條第五款，刑法第十一條前段、第二條第一項前段、第四十一條第一項前段，罰金罰
鍰提高標準條例第二條，判決如主文。
本案經檢察官張立中到庭執行職務。
中      華      民      國      九十二      年      四      月    一    日
                                臺灣桃園地方法院刑事第五庭
                                    法  官  林  孟  宜
右正本證明與原本無異。
如不服本判決，應於判決送達後十日內向本院提出上訴狀( 應附繕本 )，上訴於
臺灣高等法院。
                                    書記官  陳  淑  瓊
中      華      民      國      九十二      年      四      月    十    日
附論罪科刑依據之法條：
妨害兵役治罪條例第五條
 (避免國民兵征集罪)
意圖避免國民兵之徵集，而有左列行為之一者，處三年以下有期徒刑：
一  捏造免役或延緩教育訓練原因者。
二  無故拒絕接受徵集令者。
三  應受徵集，無故不報到者，或報到後無故不參加教育訓練，逾應受教
    育訓練期間五分之一者。
四  使人頂替本人應徵者。


司法院資訊處製作；財團法人民間司法改革基金會備份。
